【裁判字號】    98,上訴,1445
【裁判日期】    990902
【裁判案由】    違反毒品危害防制條例
【裁判全文】
臺灣高等法院高雄分院刑事判決        98年度上訴字第1445號
上  訴  人
即  被  告  丙○○
輔  佐  人  乙○○○
選任辯護人  薛西全律師
            劉妍孝律師
            邱國逢律師
上列上訴人因違反毒品危害防制條例案件，不服臺灣高雄地方法
院98年度訴字第283 號中華民國98年8月11日第一審判決（起訴
案號：臺灣高雄地方法院檢察署98年度偵字第2073號），提起上
訴，本院判決如下：
    主  文
原判決關於丙○○部分撤銷。
丙○○無罪。
    理  由
一、公訴意旨略以：被告丙○○自民國97年12月初起，將其位於
    高雄市三民區○○○街192 號住處之2 樓房間，以每月租金
    新臺幣( 下同)6,000元之代價出租予甲○○使用。丙○○明
    知甲基安非他命在我國係主管機關公告查禁之第二級毒品，
    不得販賣、持有，竟基於販賣第二級毒品甲基安非他命以營
    利之犯意，於97年12月5 日、98年1 月初某日，在高雄市三
    民區○○○街192 號2 樓，分別以4,000 元、1 萬元之價格
    ，販賣第二級毒品甲基安非他命各1 包予甲○○。因認被告
    丙○○涉犯毒品危害防制條例第4 條第2 項之販賣第二級毒
    品罪嫌。
二、按犯罪事實應依證據認定之，無證據不得認定犯罪事實，刑
    事訴訟法第154條第2項定有明文。又認定犯罪事實所憑之證
    據，雖不以直接證據為限，間接證據亦包括在內；然而無論
    係直接或間接證據，其為訴訟上之證明，須於通常一般之人
    均不致有所懷疑，而得確信其為真實之程度者，始得據為有
    罪之認定，倘其證明尚未達到此一程度，而有合理性之懷疑
    存在時，即難為有罪之認定。
三、本件公訴人認被告丙○○涉有前開販賣第二級毒品罪嫌，係
    以證人甲○○、林姵君於警詢及偵查中之陳述、扣案之甲基
    安非他命7 包及行動電話3 支( 門號0000000000、00000000
    00、0000000000) 暨高雄醫學大學附設中和紀念醫院檢驗報
    告1 紙、0000000000、0000000000號、0000000000號號行動
    電話通訊監察譯文在卷可稽，為其主要論據。訊據被告丙○
    ○固坦承與甲○○為房東、房客之關係，但堅決否認有何販
    賣甲基安非他命予甲○○之情事，辯稱：我只是將住處2 樓
    租予甲○○居住，但無販賣甲基安非他命予甲○○云云。經
    查：
  (一)上開事實，雖經證人甲○○於98年1 月10日警詢時陳述：我
    曾經向被告丙○○購買安非他命，跟他買過3 、4 次，最近
    一次是98年1 月初，我在上開住處2 樓房間打電話給丙○○
    ，丙○○再從4 樓下來，我給他1 萬元，他同時給我1 小包
    安非他命，之前幾次也是類似的情形，丙○○的行動電話為
    0000000000號等語（見警卷第13頁）；於同日檢察官偵訊時
    復證述：我於98年1 月初某日，在上開住處，以1 萬元向丙
    ○○購買1 小包安非他命，我打電話給他，他從4 樓下來2
    樓，拿1 包安非他命給我，我拿現金1 萬元給他，我跟丙○
    ○買過3 、4 次，地點都相同，我剛搬進去丙○○住處2 樓
    當天，我拿1 萬元給丙○○，其中6,00 0元是房租，4, 000
    元是買安非他命的錢等語( 見偵2 卷第3 、4 頁) ；又於98
    年2 月4 日檢察官偵訊時再具結證述：我向丙○○買過3 、
    4 次安非他命，第一次是97年12月份，最後一次是98年1 月
    初，我以扣案之0000000000號行動電話打給丙○○買安非他
    命云云( 見偵2 卷第31頁) 。惟證人甲○○前開指證是否真
    實可信，仍需調查其他證據以資審認。
  (二)甲○○之同居女友即證人林姵君於警詢及偵查中雖證述：我
    男友甲○○有向被告丙○○買過甲基安非他命，第1 次是於
    97年12月5 日搬進上開住處時，在該住處，拿10,000元給被
    告丙○○，其中6,000 元是房租，其餘4,000 元為向被告丙
    ○○購買甲基安非他命，我有看見甲○○將購得之毒品帶回
    房間，又於98年1 月初，甲○○曾在上開住處2 樓，以10,0
    00元向被告丙○○購買甲基安非他命1 包云云（見警卷第22
    至24頁，偵3 卷第13頁）。但證人林姵君於偵查中另證述：
    我沒有當場看到丙○○拿安非他命給甲○○，是我們先拿錢
    給丙○○，之後甲○○拿安非他命回房間時，我有看到，當
    時甲○○說是他向丙○○買的等語( 見偵3 卷第13頁) ，其
    於原審亦結證稱：我知道6,000 元是房租，4,000 元是做什
    麼用途我不知道，我是猜想4,000 元是買安非他命的錢，我
    有聽甲○○講過他向丙○○買安非他命，但真實性我不知道
    ，因為我沒有親眼看過等語( 見原審卷第170 頁) 。準此，
    證人林姵君所述關於證人甲○○向被告丙○○購買安非他命
    等情節係聽聞自甲○○，經由甲○○轉述始知悉，並非其親
    自在場見聞之事實，故證人林姵君所述屬傳聞證據，不得作
    為認定被告丙○○犯行之證據。
  (三)門號0000000000、0000000000號為被告丙○○所使用之行動
    電話，門號0000000000、0000000000號行動電話則為證人甲
    ○○所使用之行動電話，此為被告丙○○及證人甲○○所自
    陳。而海巡署南部地區巡防局屏東機動查緝隊自97年8 月15
    日起至98年1 月23日止對被告丙○○所使用之0000000000號
    行動電話實施通訊監察監聽，被告丙○○曾於97年12月5 日
    撥打甲○○之門號0000000000號行動電話，其2 人通話內容
    如下：
    丙○○：在做什麼？
    甲○○：沒有，現在，在外面，我朋友這，我來載我朋友。
    丙○○：要講一下話嗎？
    甲○○：沒有，我怕現在晚了，現在2 點了，明天啦，那時
            候7點半了。
    丙○○：7 點半還在家裡，我整晚都在家，你晚上飯店都退
            了嗎？
    甲○○：嗯，我退掉了，晚上朋友那擠一下。
    此有被告之門號0000000000號行動電話通訊監察書譯文摘要
    表、原審法院通訊監察書附卷可稽( 見偵1 卷第9 至12頁，
    偵3 卷第131 頁) ，上開通話內容尚不足以證明被告丙○○
    有販賣甲基安非他命予證人甲○○之事實。除此之外，並無
    證人甲○○於97年12月5 日撥打被告丙○○之0000000000號
    行動電話之監聽資料，故公訴意旨指被告丙○○於97年12月
    5 日，以4,000 元之價格販賣第二級毒品甲基安非他命1 包
    予甲○○，即屬無據。至於被告之門號0000000000號動電話
    、證人甲○○之門號0000000000及0000000000號行動電話通
    訊監察書譯文摘要表所示其餘被告丙○○與證人甲○○自97
    年9 月間起至98年12月間止之通話內容( 見偵3 卷第116 至
    137 頁，偵1 卷第4 至8 頁) ，是否涉及甲基安非他命買賣
    交易？因此部分未經公訴人起訴，本院自不予論述。又被告
    丙○○之門號0000000000、0000000000號行動電話，與證人
    甲○○之門號0000000000、0000000000號行動電話，自98年
    1 月1 日起至同年月9 日止，並無任何通聯紀錄，有通聯紀
    錄在卷可參( 見偵2 卷第16至26頁，偵3 卷第35至42、47至
    92頁) 。準此，公訴人指證人甲○○於97年12月5 日、98年
    1 月初某日以行動電話與被告丙○○之0000000000號行動電
    話聯絡購買安非他命云云，除證人甲○○之證詞外，並無其
    他佐證，則證人甲○○所述是否屬實，即非無疑。
  (四)警方於98年1 月9 日在被告丙○○上開住處搜索查扣其所有
    門號0000000000號行動電話1 支及甲基安非他命晶體7 包等
    情，為被告所是認，並有搜索扣押筆錄及現場照片在卷可參
    （見警卷）。上開扣案之7 包甲基安非他命晶體經檢驗結果
    ：均呈甲基安非他命陽性反應，毛重共23.80 公克、驗前淨
    重共20.643公克、驗後淨重共20.63 公克，純質度約為84.6
    ﹪等情，有高雄醫學大學附設中和紀念醫院98年1 月29日檢
    驗報告附卷足憑（見偵2 卷第35頁）。惟本件並無被告丙○
    ○有於97年12月5 日及98年1 月初使用上開0000000000號行
    動電話與證人甲○○買賣甲基安非他命之確切證據，自不得
    以該扣案之行動電話作為認定被告丙○○犯行之證據。而扣
    案之甲基安非他命並非於被告丙○○與證人甲○○交易甲基
    安非他命時當場查扣之物，尚難以98年1 月9 日查扣之甲基
    安非他命推論被告丙○○有於97年12月5 日及98年1 月初販
    賣甲基安非他命予證人甲○○。
  (五)綜上所述，證人甲○○之指訴非無瑕疵可指。公訴人所持之
    前開論據，尚無法使本院達到不致有所懷疑，而得確信其為
    真實之程度者。此外，復查無其他積極證據足資證明被告丙
    ○○有何販賣第二級毒品甲基安非他命之犯行，被告丙○○
    被訴販賣第二級毒品罪自屬不能證明。至於被告丙○○於98
    年1 月9 日為警查獲數量非微之第二級毒品甲基安非他命，
    有無另涉犯意圖供販賣而持有第二級毒品或販賣第二級毒品
    罪嫌，未經公訴人起訴，應由檢察官另行處理。
四、原審未詳為推求，遽為論罪科刑之判決，即有未恰，被告丙
    ○○執此聲明上訴，指摘原判決不當，為有理由，應由本院
    將原判決關於被告丙○○部分撤銷，並為被告丙○○無罪之
    判決。
據上論結，應依刑事訴訟法第369條第1項前段、第364條、第301
條第1項，判決如主文。
本案經檢察官方娜蓉到庭執行職務。
中    華    民    國    99    年    9     月    2     日
                  刑事第九庭    審判長法  官   莊秋桃
                                      法  官   田平安
                                      法  官   范惠瑩
以上正本證明與原本無異。
檢察官如不服本判決應於收受本判決後10日內向本院提出上訴書
狀，其未敘述上訴理由者，並得於提起上訴後10日內向本院補提
理由書狀（均須按他造當事人之人數附繕本）「切勿逕送上級法
院」。
中    華    民    國    99    年    9     月    2     日
                                      書記官   戴育婷

司法院資訊處製作；財團法人民間司法改革基金會備份。
